# 持股平台上的员工持股转让，涉及股份支付处理吗？谢谢！

提问人：alony 时间：2017-07-16 16:35:39
持股平台上的员工持股转让，涉及股份支付处理吗？比如 2 年前老员工入股，入股价格 5 元， 现在有些老员工退出，对应份额转让给新加入的员工，转让价格还是按原来的 5 元， 但公司最近的PE入股价已经 12 元了，因此可以理解股份公允价值为 12 元。 这种情况下，涉及股份支付的处理吗？涉及的话具体怎么做？ Dr：管理费用 Cr：资本公积 ？
谢谢！

回答人：chenyiwei
此类问题之前在本版面上有过讨论，请注意搜索。 这种情况下对新入股的员工而言应确认相应的股份支付费用，即按照授予日的公允价值和授予价格之间的差额；对原先取得股份现在转让出去的老员工而言，能否冲回前期确认的股份支付费用，则取决于此前的股份支付有无等待期，以及截至转让给新员工时，是否仍在第一次股份支付的等待期内。